Minutes et répertoires du notaire Pierre CHEVALIER, 11 avril 1509 - 19 avril 1519 (étude VIII)
Archives nationales
- Minutes de Pierre CHEVALIER, 11 avril 1509 - 19 avril 1519; MC/ET/VIII/11 - MC/ET/VIII/28
  - Minutes. 1513, 30 mars - 1514, 10 avril, 30 mars 1513 - 10 avril 1514; MC/ET/VIII/12
    - CUVIER (Perrette)défunte, femme en 1ères noces de Simon LARCHER, greffier de l'Hôtel de Ville de Paris, mère de Denise LARCHER Contrat de mariage entre Denise LARCHER et Dominique GUYNETTE par lequel les biens de Denise LARCHER lui sont abandonnés par ses tuteurs, 10 avril 1513; MC/ET/VIII/12
      contrat de mariage; Cuvier, Perrette; Larcher, Simon; Larcher, Denise; Guynette, Dominique
    - Contrat de mariage concernant Guillaume QUYNETTE, fils de Dominique QUYNETTE et de Marguerit TARGES, marchand bourgeois de Paris., 10 avril 1513; MC/ET/VIII/12
      contrat de mariage; Quinette, Guillaume; Quynette, Dominique; Targes, Marguerit
    - Renonciation par Marc de LA BAULAIE, de ses droits sur la terre et seigneurie de Valaurey, au profit de Louis d'ESTAMPES, concernant Jean de VILLAMOI, avocat au Parlement de Paris, curateur des enfants dudit Marc de LA BAULAIE et de sa femme., 10 avril 1513; MC/ET/VIII/12
      renonciation; Valençay (Indre); Villamoi, Jean de; La Baulaie, Marc de; Estampes, Louis d'; avocat au parlement (Ancien Régime)
    - Procès par lequel Marc de LA BAULUE abandonne à Jean, Louis et Robinet d'Estampes, frères, ses droits et ceux de ses enfants sur la seigneurie de Vallemey., 10 avril 1513; MC/ET/VIII/12
      Valençay (Indre); Etampes, Jean d'; La Boulaie, Marc de; Etampes, Louis d'; Etampes, Robert d'
    - Renonciation par Marc de LA BAULAIE de ses droits sur la terre et seigneurie de Valaurey, concernant Robert d'ESTAMPES, écuyer., 10 avril 1513; MC/ET/VIII/12
      renonciation; Valençay (Indre); Etampes, Robert d'; La Boulaie, Marc de
    - Renonciation par Marc de LA BAULAIE de ses droits sur la terre et seigneurie de Valaurey, concernant Louis d'ESTAMPES, agissant en son nom et en celui de Robert et Jehan d'ESTAMPES., 10 avril 1513; MC/ET/VIII/12
      renonciation; Valençay (Indre); Etampes, Louis d'; La Boulaie, Marc de; Estampes, Jean d'
    - Renonciation par Marc de LA BAULOIE, de ses droits sur la terre et seigneurie de Valaurey, concernant Jean d'ESTAMPES, écuyer., 10 avril 1513; MC/ET/VIII/12
      renonciation; Valençay (Indre); Etampes, Jean d'; La Boulaie, Marc de
    - Contrat de mariage entre Denise LARCHER et Dominique GUYNETTE, dont Jacques CUVIER, marchand et bourgeois de Paris, est son tuteur., 10 avril 1513; MC/ET/VIII/12
      contrat de mariage; Cuvier, Jacques; Guynette, Dominique; Larcher, Denise
    - Contrat de mariage entre Guillaume QUYNETTE et Denise LARCHER, fille de feu Simon LARCHER, et de sa 1ère femme, Perrette CUVIN., 10 avril 1513; MC/ET/VIII/12
      contrat de mariage; Larcher, Denise; Quyette, Guillaume; Larcher, Simon; Cuvin, Perrette
    - Contrat de mariage entre Denise LARCHER et Dominique QUYNETTE concernant Germain LARCHER, tuteur de Denise LARCHER, fille de feu Simon LARCHER et de Ginette CURSIER, sa première femme., 10 avril 1513; MC/ET/VIII/12
      contrat de mariage; Larcher, Germain; Larcher, Denise; Quinette, Dominique; Larcher, Simon; Cursier, Ginette
    - Transport de 36 l.t. de cens par Guillaume de FEAUZ, seigneur de Montauban et Lassigny, concernant Geoffroy de LA CROIX, seigneur de Plassoy, conseiller du roi et trésorier de ses guerres., 14 avril 1513; MC/ET/VIII/12
      La Croix, Geoffroy de (14..-1518); Feau, Guillaume de; trésorier
    - Transport de 36 livres tournois de cens à Geoffroy de LA CROIX, concernant Guillaume de FEAUZ, seigneur de Montauban et de Lassigny., 14 avril 1513; MC/ET/VIII/12
      cession; Feauz, Guillaume de; La Croix, Geoffroy de (14..-1518)
    - Arrêt suivant lequel lorsque les héritiers HEBERT seront payés, les biens de défunt Jehan ALATESTE seront rendus à Nicolas de LA MOTHE, et à sa femme, Jehanne ALATESTE., 22 avril 1513; MC/ET/VIII/12
      arrêt; Alateste, Jean; Alateste, Jeanne; La Mothe, Nicolas de; Hébert (héritiers)
    - Arrêt concernant Jehan HEBERT, tuteur et curateur des enfants de feu Jacques HEBERT, portant règlement des biens des enfants dudit Jacques HEBERT, provenant de la succession de Jehan ALATISTE., 22 avril 1513; MC/ET/VIII/12
      arrêt; Hébert, Jean; Hébert, Jacques; Alateste, Jean
    - Arrêt du Châtelet concernant Henry HEBERT, tuteur et curateur des enfants de feu Jacques HEBERT, portant règlement des biens des enfants mineurs dudit Jacques HEBERT, provenant de la succession de Jehan ALATISTE., 22 avril 1513; MC/ET/VIII/12
      arrêt; Hébert, Henri; Hébert, Jacques; Alateste, Jean
    - Arrêt du Chatelet réglant la dévolution des biens de la succession de Jean ALATESTE, concernant donc Nicolas de LA MOTHE, héritier de Jehan ALATESTE, époux de Jehanne ALATESTE., 22 avril 1513; MC/ET/VIII/12
      arrêt; La Mothe, Nicolas de; Alateste, Jean; Alateste, Jeanne
    - Arrêt du Châtelet suivant lequel, lorsque les héritiers HEBERT seront payés, les biens venant de la succession de Jean ALATESTE seront rendus à Nicolas de LA MOTHE, et à sa femme, Jehanne ALATESTE. Arrêt concernant Gabriel d'ALLEGRE, chambellan du roi, garde de la prévôté de Paris., 22 avril 1513; MC/ET/VIII/12
      arrêt; Alègre, Gabriel d' (....-1542); Hébert (héritiers); Alateste, Jean; La Mothe, Nicolas de; Alateste, Jeanne; prévôt de Paris (Ancien Régime)
    - Arrêt du Châtelet suivant lequel,lorsque les héritiers HEBERT seront payés, les biens venant de la succession de Jean ALATESTE seront rendus à Nicolas de LA MOTHE, et à sa femme, Jehanne ALATESTE., 22 avril 1513; MC/ET/VIII/12
      arrêt; Alateste, Jeanne; Alateste, Jean; La Mothe, Nicolas de; Hébert (héritiers)
    - Transport d'une maison par Gillette AUZOULT, veuve de Bertrand du CLOZ, femme en 1ères noces de Guillaume de LA HALLE, bourgeois de Paris, à ses fils, Bertrand et Jehan du CLOZ., 27 avril 1513; MC/ET/VIII/12
      cession; Auzoulx, Gillette; Clos, Bertrand du; La Halle, Guillaume de; Clos, Jean du
    - LA HALLE (Guillaume de), bourgeois de Paris, époux de Ginnete AUZOULT, veuve de en 2èmes noces de Bertrand du CLOZ.- Transport d'une maison à défunt.., Bertrand et Jeanne du CLOZ., 27 avril 1513; MC/ET/VIII/12
      cession; La Halle, Guillaume de; Auzoult, Ginnette; Cloz, Bertrand du; Cloz, Jeanne du
    - Transport d'une maison par la mère de Jehan DU CLOZ, teinturier en peaux à Paris, frère de Bertrand du Cloz., 27 avril 1513; MC/ET/VIII/12
      cession; Du Cloz, Jean; Du Cloz, Bertrand; tanneur; teinturier blanchisseur
    - Transport d'une maison par la mère de Bertrand DU CLOZ, drapier et chaussetier, fils de feu Bertrand DU CLOZ et de Auzoult., 27 avril 1513; MC/ET/VIII/12
      cession; Du Cloz, Bertrand; tisserand; fabricant d'accessoires vestimentaires
    - Constitution de rente concernant Guillaume NOEL, marchand boisselier à Paris., 28 avril 1513; MC/ET/VIII/12
      constitution de rente; Noël, Guillaume; menuisier
    - NEPVEU (Jeanne), défunte épouse d'un procureur général au châtelet de Paris., 28 avril 1513; MC/ET/VIII/12
      Nepveu, Jeanne
    - Renonciation concernant Jeanne THIBAULT, veuve en premières noces de Jean NEPVEU, procureur général au Châtelet de Paris, remariée à Yon LA BERGE., 28 avril 1513; MC/ET/VIII/12
      renonciation; Thibault, Jeanne; Neveu, Jean; La Berge, Yon; procureur de justice (Ancien Régime)
    - Constitution d'une dot de 200 l.t. par Bertrand DU CLOZ, marchand bourgeois de Paris, à se future femme, Denise LE MAIRE, veuve en 1ères noces de Raoul DONGHEN, par Jehan LE MAIRE., 28 avril 1513; MC/ET/VIII/12
      Du Cloz, Bertrand; Le Maire, Denise; Donghen, Raoul; Le Maire, Jean
    - Raoul DOUGHEN, natif de Bréda, fils de Jehan de DOUGHEN et de Marguerite PISTORIS, défunt époux de Denise LE MAIRE., 28 avril 1513; MC/ET/VIII/12
      Doughen, Raoul; Doughen, Jean de; Pistoris, Marguerite; Le Maire, Denise
    - Constitution de dot concernant Denise LE MAIRE, fille de Jehan LE MAIRE, veuve de Raoul DONGHEN, épouse en 2èmes noces de Bertrand DU CLOZ., 28 avril 1513; MC/ET/VIII/12
      Le Maire, Denise; Le Maire, Jean; Donghen, Raoul; Du Cloz, Bertrand
    - Renonciation éventuelle à des biens de communauté concernant Yon LE BERGE, marchand bourgeois de Paris, époux de Jeanne THIBAULT., 28 avril 1513; MC/ET/VIII/12
      renonciation; Le Berge, Yon; Thibault, Jeanne
    - Constitution de dot concernant Jehan LE MAIRE, marchand drapier, bourgeois de Paris, rue Saint-Denis, frère de Denise LE MAIRE., 28 avril 1513; MC/ET/VIII/12
      Saint-Denis (rue); Le Maire, Jean; Le Maire, Denise; négociant
    - Constitution d'une rente de 40 sous parisis par Guillaume NOEF concernant la Confrérie de Sainte-Marie-Magdeleine., 28 avril 1513; MC/ET/VIII/12
      constitution de rente; Noef, Guillaume
    - Transport de 70 s.t. de rente à Jehan PALNAU par Jehan Pierre LAMSNE, époux de Jehanne PAINDORGE, laboureur à Montesson., 4 mai 1513; MC/ET/VIII/12
      transport de droits; Montesson (Yvelines); Lamsne, Jean Pierre; Palnau, Jean; Paindorge, Jeanne; agriculteur
    - Vente de rente concernant Gilles de Presles, écuyer, seigneur de Belleville, procureur de Jeanne de Bastement., 12 mai 1513; MC/ET/VIII/12
      acte de vente; Presles, Gilles de (seigneur de Belleville); Bastement, Jeanne de
    - Achat de rente concernant Guillaume LE BOSSU., 12 mai 1513; MC/ET/VIII/12
      acte de vente; Le Bossu, Guillaume
    - Vente d'une rente de 60 sols tournois à Guillaume LE BOSSU concernant Jehanne de BASTEVENT, femme de Gilles de PRESLES, le seigneur de Belleville., 12 mai 1513; MC/ET/VIII/12
      acte de vente; Bastevent, Jeanne de; Presles, Gilles de; Le Bossu, Guillaume
    - Abandon d'usufruit concernant Marie Pitou, femme de Guillaume Fromont., 13 mai 1513; MC/ET/VIII/12
      cession; Pitou, Marie; Fromont, Guillaume
    - Renonciation aux droits d'usufruit faite par Guillaume FROMONT concernant Bastien CROIMBET, sergent de l'Hôtel de ville de Paris., 13 mai 1513; MC/ET/VIII/12
      renonciation; Croimbet, Bastien; Fromont, Guillaume
    - Abandon des usufruits de Guillaume FROMONT, père de Jehanne FROMONT, sur les biens appartenant à son gendre Jean LE PREVOST, seigneur d'Eaubonne, et à sa fille, ladite Jehanne FROMONT, situés sur la baronnie de Montmorency., 13 mai 1513; MC/ET/VIII/12
      renonciation; Montmorency (Val-d'Oise); Fromont, Guillaume; Fromont, Jeanne; Le Prévost, Jean
    - Renonciation à un droit d'usufruit concernant Jehan LE PREVOST, seigneur d'Eaubonne, époux de feue Jehanne FROMENT, et de Marie PITON., 13 mai 1513; MC/ET/VIII/12
      renonciation; Le Prévost, Jean; Froment, Jeanne; Piton, Marie
    - Reconnaissance de vente concernant Simon Poullain, laboureur à Palaiseau, père de Guillaume, Nicolas et Jehan Poullain, aussi laboureurs à Palaiseau., 14 mai 1513; MC/ET/VIII/12
      reconnaissance; Palaiseau (Essonne); Poullain, Simon; Poullain, Guillaume; Poullain, Nicolas; Poullain, Jehan; agriculteur
    - LA FONTAINE (Guillaume de), seigneur de Biernes.- Rachat de la moitié indivise d'une maison, à Madeleine SEGUIN, concernant défunt.., 14 mai 1513; MC/ET/VIII/12
      acte de vente; La Fontaine, Guillaume de; Séguin, Madeleine
    - Vente de la moitié indivise d'une maison, à Guillaume de LA FONTAINE, seigneur de Biermes, par Jean SIMON, praticien en cour, époux de Madeleine SEGUIN, demeurant à Beaumont-sur-Oise., 14 mai 1513; MC/ET/VIII/12
      acte de vente; Beaumont-sur-Oise (Val-d'Oise); Simon, Jean; Seguin, Madeleine; La Fontaine, Guillaume de; juriste
    - Vente de la moitié indivise d'une maison à Guillaume de LA FONTAINE, seigneur de Biermes, par Madeleine SEGUIN, épouse de Jean SIMON., 14 mai 1513; MC/ET/VIII/12
      acte de vente; Seguin, Madeleine; Simon, Jean; La Fontaine, Guillaume de
    - Achat d'une rente concernant Guillaume LE BOSSU, marchand bourgeois de Paris., 14 mai 1513; MC/ET/VIII/12
    - Vente d'une rente de 60 sous tournois, à Guillaume LE BOSSE, concernant Claude GERVAISE, veuve de Jean AUBERT., 14 mai 1513; MC/ET/VIII/12
      acte de vente; Gervaise, Claude; Le Bosse, Guillaume; Aubert, Jean
    - Pierre Piot, frère aux Quinze-Vingts, père de Didier Piot, étudiant à l'Université de Paris., 14 mai 1513; MC/ET/VIII/12
      Quinze-Vingt (hôpital des); étudiant
    - Didier Piot, étudiant à l'Université de Paris, fils de Pierre Piot et de Marie Piot. Reconnaissance d'achat de rente., 14 mai 1513; MC/ET/VIII/12
      reconnaissance; étudiant
    - Achat de 3 arpents et 1/2 de terre à Robin BOULLE, laboureur à Thieux-sous-Dammartin, par Jacques LE BOSSU, marchand bourgeois de Paris., 1er juin 1513; MC/ET/VIII/12
      acte de vente; Thieux (Seine-et-Marne); Le Bossu, Jacques; Boulle, Robin; agriculteur
    - Achat de maison concernant Laurent d'ORIGNY, marchand pelletier, bourgeois de Paris., 10 juin 1513; MC/ET/VIII/12
      acte de vente; Origny, Laurent d'; fourreur
    - Vente d'une maison à Laurent d'ORIGNY, bourgeois de Paris, par Etienneste CRESPIN, femme de Simon LANDREQUIN, veuve en 1ères noces de Roullin BURAULT, pelletier à Paris., 10 juin 1513; MC/ET/VIII/12
      acte de vente; Crespin, Etiennette; Origny, Laurent; Landrequin, Simon; Burault, Roullin; fourreur
    - Vente de vingt livres tournois de rente à Jacques de VOSSI, concernant Pierre DIRY, marchand de Paris., 14 juin 1513; MC/ET/VIII/12
      acte de vente; Diry, Pierre; Vossi, Jacques de; commerçant
    - Achat de vingt livres tournois de rente à Pierre DIRY, par Jacques de VOSSI, marchand bourgeois de Paris., 14 juin 1513; MC/ET/VIII/12
      acte de vente; Vossi, Jacques de; Diry, Pierre
    - Reconnaissance d'une rente de 6 sextiers de blé due par Jean de COIGNY, à Guillaume GERMAIN, marchand à Paris., 17 juin 1513; MC/ET/VIII/12
      reconnaissance; Germain, Guillaume; Coigny, Jean de; commerçant
    - Reconnaissance d'une rente de 6 sextins de blé, due à Guillaume GERMAIN par Françoise TAROT, femme de Jean de COIGNY., 17 juin 1513; MC/ET/VIII/12
      reconnaissance; Tarot, Françoise; Coigny, Jean de; Germain, Guillaume
    - Reconnaissance par Jehan de COIGNY, marchand de Dommartin en Goëlle, époux de Françoise TARET, d'une rente de 6 sextiers de blé due à Guillaume GERMAIN., 17 juin 1513; MC/ET/VIII/12
      reconnaissance; Dammartin-en-Goële (Seine-et-Marne); Coigny, Jean de; Taret, Françoise; Germain, Guillaume; commerçant
    - Contrat de mariage entre Isabelle BRUYER et Nicolas de THEROUENNE., 29 juin 1513; MC/ET/VIII/12
      contrat de mariage; Thérouenne, Nicolas de; Bruyer, Isabelle
    - Bail à cens de vigne en l'abbaye de Montmartre., 15 juillet 1513; MC/ET/VIII/12
      bail; Montmartre (ancienne commune); Montmartre (ancienne commune)
    - Bail à cens de 50 arpents de terre, par les religieuses et abbesse de l'église et abbaye de Montmartre concernant Jehan FANGERET, laboureur., 15 juillet 1513; MC/ET/VIII/12
      bail; Montmartre (abbaye de); Montmartre (ancienne commune); Fangeret, Jean; agriculteur
    - Achat d'une maison à Jehan FREQUENEL concernant Guillaume CHELOT, marchand bourgeois de Paris., 19 juillet 1513; MC/ET/VIII/12
      acte de vente; Chelot, Guillaume; Frequenel, Jean
    - Vente d'une maison à Guillaume CHELOT, par Jacqueline VOLET, femme de Jean FICQUENEL., 19 juillet 1513; MC/ET/VIII/12
      acte de vente; Volet, Jacqueline; Ficquenel, Jean; Chelot, Guillaume
    - Vente d'une maison à Guillaume CHELOT, concernant Jehan FICQUENEL, ouvrier demeurant à Paris, rue Saint-Denis, époux de Jacqueline VOLET., 19 juillet 1513; MC/ET/VIII/12
      acte de vente; Saint-Denis (rue); Ficquenel, Jean; Chelot, Guillaume; Volet, Jacqueline
    - Transport de rente à Nicolas GRANCHER, frère de Jehan GRANCHER, marchand bourgeois de Paris., 21 juillet 1513; MC/ET/VIII/12
      transport de droits; Grancher, Jean; Grancher, Nicolas
    - Transport de rente par Jehan GRANCHER, frère de Nicolas GRANCHER, marchand bourgeois de Paris., 21 juillet 1513; MC/ET/VIII/12
    - Transport de rente concernant Nicolas GRANCHER, marchand bourgeois de Paris., 21 juillet 1513; MC/ET/VIII/12
      transport de droits; Grancher, Nicolas
    - Achat de rente concernant Jehan MARTIN, marchand bourgeois de Paris., 28 juillet 1513; MC/ET/VIII/12
      acte de vente; Martin, Jean
    - Vente de rente concernant Guillaume MAILLETTE, laboureur demeurant à Paris., 28 juillet 1513; MC/ET/VIII/12
      acte de vente; Maillette, Guillaume; agriculteur
    - Vente de vigne concernant Etienne Préhan., 11 août 1513; MC/ET/VIII/12
      acte de vente; Préhan, Etienne
    - Achat de vigne concernant Michel Préhon., 11 août 1513; MC/ET/VIII/12
      acte de vente; Préhon, Michel
    - Vente d'un fief concernant Jehanne MAUREGART, veuve de Jehan REBOURS, bourgeois de Paris., 18 août 1513; MC/ET/VIII/12
      acte de vente; Mauregart, Jeanne; Rebours, Jean
    - Vente de fief concernant Pernelle REBOURS, fille de Jean REBOURS, religieuse aux Cordelières de Provins., 18 août 1513; MC/ET/VIII/12
      acte de vente; Provins (Seine-et-Marne); Rebours, Pernelle; Rebours, Jean; religieux
    - Vente de fief concernant Jean REBOURS, bourgeois de Paris, père de Pernelle REBOURS, religieuse, et de Jeanne REBOURS., 18 août 1513; MC/ET/VIII/12
      acte de vente; Rebours, Jean; Rebours, Pernelle; Rebours, Jeanne; religieux
    - Vente de fief concernant Antoine REBOURS, receveur du roi à Sens, procureur des cordeliers de l'abbaye de Provins., 18 août 1513; MC/ET/VIII/12
      acte de vente; Sens (Yonne); Provins (Seine-et-Marne); Rebours, Antoine; comptable
    - Titre nouvel concernant Marie Gobelin, femme de Denis Le Bossu., 9 septembre 1513; MC/ET/VIII/12
      titre nouvel; Gobelin, Marie; Le Bossu, Denis
    - GOBELLIN (Denise ? ), défunte femme de Milles PERROT, soeur de Marie GOBELLIN.- Titre nouvel concernant.., 9 septembre 1513; MC/ET/VIII/12
      titre nouvel; Gobelin, Denise; Perrot, Milles; Gobelin, Marie
    - Titre nouvel concernant Millet PERROT., 9 septembre 1513; MC/ET/VIII/12
      titre nouvel; Perrot, Millet
    - Titre nouvel concernant Jehan MARIETTE, laboureur à Saint-Marcel., 9 septembre 1513; MC/ET/VIII/12
      titre nouvel; Saint-Marcel (faubourg); Mariette, Jean; agriculteur
    - Titre nouvel concernant Denis LE BOSSU., 9 septembre 1513; MC/ET/VIII/12
      titre nouvel; Le Bossu, Denis
    - André Sanguin, licencié en lois, bailli de Fresnay-le-Vicomte. Partage d'héritage., 11 septembre 1513 - 13 septembre 1513; MC/ET/VIII/12
      partage; Fresnay-sur-Sarthe (Sarthe); magistrat
    - SANGUIN (Simon), défunt seigneur de Livry-en-Lannois, receveur des tailles pour l'élection de Paris, demeurant à Paris, rue Saint-Honoré, à l'image Notre-Dame.- Partage d'héritage. (double)(11 septembre 1513; 12 septembre 1513; 13 septembre 1513), 11 septembre 1513 - 13 septembre 1513; MC/ET/VIII/12
      partage; Saint-Honoré (rue); Notre-Dame (image); Sanguin, Simon; percepteur
    - Partage d'héritage concernant Simon SANGUIN, fils mineur de Simon SANGUIN., 11 septembre 1513 - 13 septembre 1513; MC/ET/VIII/12
      partage; Sanguin, Simon
    - Partage d'héritage concernant Nicole SANGUIN, seigneur de Livry-en-Lannoy, conseiller au Parlement., 11 septembre 1513 - 13 septembre 1513; MC/ET/VIII/12
      partage; Sanguin, Nicolas
    - Partage d'héritage concernant Marie SANGUIN, fille mineure de Simon SANGUIN., 11 septembre 1513 - 13 septembre 1513; MC/ET/VIII/12
      partage; Sanguin, Marie; Sanguin, Simon
    - Partage d'héritage concernant Louise SANGUIN, fille mineure de Simon SANGUIN., 11 septembre 1513 - 13 septembre 1513; MC/ET/VIII/12
      partage; Sanguin, Louise; Sanguin, Simon
    - Partage d'héritage concernant l'église Saint-Germain-l'Auxerrois, qui perçoit une rente sur le domaine des Sanguin au Bourget., 11 septembre 1513 - 13 septembre 1513; MC/ET/VIII/12
      partage; Saint-Germain-l'Auxerrois (église); Le Bourget (Seine-Saint-Denis); Sanguin (famille)
    - Partage d'héritage concernant Jean SANGUIN, receveur des tailles pour l'élection de Paris., 11 septembre 1513 - 13 septembre 1513; MC/ET/VIII/12
      partage; Sanguin, Jean; trésorier payeur (Ancien Régime)
    - Partage d'héritage concernant Pierre TIERSAULT, premier huissier au Parlement., 11 septembre 1513 - 13 septembre 1513; MC/ET/VIII/12
      partage; Tiersault, Pierre; huissier
    - Partage d'héritage concernant Françoise SANGUIN, femme de Pierre PIERSEULT., 11 septembre 1513 - 13 septembre 1513; MC/ET/VIII/12
      partage; Sanguin, Françoise; Pierseult, Pierre
    - Partage d'héritage concernant Claude SANGUIN, marchand drapier, bourgeois de Paris., 11 septembre 1513 - 13 septembre 1513; MC/ET/VIII/12
      partage; Sanguin, Claude; négociant
    - Partage d'héritage concernant Nicolas RIVIERE, drapier, demeurant à Paris, rue Saint-Honoré chez Simon SANGUIN. (double), 11 septembre 1513 - 13 septembre 1513; MC/ET/VIII/12
      partage; Saint-Honoré (rue); Rivière, Nicolas; Sanguin, Simon; tisserand
    - Partage d'héritage concernant Marie MARTIN, première femme de Simon SANGUIN (double)., 11 septembre 1513 - 13 septembre 1513; MC/ET/VIII/12
      partage; Martin, Marie; Sanguin, Simon
    - Partage d'héritage concernant Nicole LE COQ, avocat au Parlement (double)., 11 septembre 1513 - 13 septembre 1513; MC/ET/VIII/12
      partage; Le Coq, Nicole; avocat au parlement (Ancien Régime)
    - Partage d'héritage concernant Marguerite LE COQ, veuve et dernière femme de Simon SANGUIN (double)., 11 septembre 1513 - 13 septembre 1513; MC/ET/VIII/12
      partage; Le Coq, Marguerite; Sanguin, Simon
    - Partage d'héritage concernant Marie de BETHISY, qui perçoit une rente sur les domaines des Sanguin, au Bourget, 11, 12, 13 septembre 1513 (double)., 11 septembre 1513 - 13 septembre 1513; MC/ET/VIII/12
      partage; Le Bourget (Seine-Saint-Denis); Béthisy, Marie de
    - Vente d'une vigne concernant Jehan de LA BALLYE, à Saint-Marcel., 14 septembre 1513; MC/ET/VIII/12
      acte de vente; Saint-Marcel (faubourg); La Ballye, Jean de
    - Vente d'une vigne à Saint-Mandé concernant Jehan LARCHER., 14 septembre 1513; MC/ET/VIII/12
      acte de vente; Saint-Mandé (Val-de-Marne); Larcher, Jean
    - Vente par Denise GUYON, femme séparée de Jehan LARCHER, bourgeois de Paris, d'un vigne à Saint-Marcel., 14 septembre 1513; MC/ET/VIII/12
      acte de vente; Saint-Marcel (faubourg); Guyon, Denise; Larcher, Jean
    - Contrat de mariage concernant Magdeleine CHEVALIER., 26 septembre 1513; MC/ET/VIII/12
      contrat de mariage; Chevalier, Madeleine
    - Bail à rente concernant Robert SAGNERE, laboureur demeurant à Paris, rue Vieille-du-Temple., 26 septembre 1513; MC/ET/VIII/12
      bail; Vieille-du-Temple (rue); Sagnère, Robert; agriculteur
    - Bail à rente concernant Perrette DIVOIR, fille d'Oudin DIVOIR., 26 septembre 1513; MC/ET/VIII/12
      bail; Divoir, Perrette; Divoir, Oudin
    - Bail à rente concernant Oudin DIVOIR, défunt menuisier à Paris., 26 septembre 1513; MC/ET/VIII/12
      bail; Divoir, Oudin; menuisier
    - Bail à rente concernant Estienne DIVOIR, clerc en l'église du Saint-Sépulcre de Jérusalem à Paris, rue Saint-Denis, fils d'Oudin DIVOIR., 26 septembre 1513; MC/ET/VIII/12
      bail; Saint-Denis (rue); Divoir, Etienne; Divoir, Oudin
    - Contrat de mariage concernant Charles LE TEXIER, marchand drapier à Paris., 26 septembre 1513; MC/ET/VIII/12
      contrat de mariage; Le Texier, Charles; négociant
    - Bail à rente concernant Guillaume HARCY., 26 septembre 1513; MC/ET/VIII/12
      bail; Harcy, Guillaume
    - Bail à rente concernant Anthoine GOUPIL, dit de Villechastre., 26 septembre 1513; MC/ET/VIII/12
      bail; Goupil, Antoine
    - Contrat de mariage concernant Jeanne GERMAIN, fille de Guillaume GERMAIN et Magdeleine CHEVALIER, fiancée à Charles LE TENIE., 26 septembre 1513; MC/ET/VIII/12
      contrat de mariage; Germain, Jeanne; Germain, Guillaume; Chevalier, Madeleine; Le Tenié, Charles